# 非同一控制下企业合并，专项储备的问题

提问人：tongyuan325348 时间：2021-09-01 13:33:04
请教陈总，A公司非同一控制下企业合并B公司，持股比例60%，B公司购买日专项储备 200 元，合并当年年末专项储备 300 元。期末合并报表是否应满足：
1 、合并报表列示的专项储备中归母部分应还原，列示300*60%=180
2 、少数股东权益应等于：B公司在合并当年年末的公允层面（即B公司账面报表加上评估增值以及评估增值对应的折旧摊销后）的净资产*（1-60%）
3 、如果 1 和 2 正确，那么在购买日B公司的专项储备 200 元，应有如下抵消分录：即购买日B公司专项储备中归母部分，应冲减资本公积借：资本公积 200*60%
贷：少数股东权益 200*60%
4 、请问 3 中是抵消资本公积还是投资收益，如果是资本公积，是资本公积的哪一个明细科目。
请问是这样吗？
请陈版指教一下，非常困惑，谢谢！

回答人：chenyiwei
可参考：《中审众环研究 2020 》之“问题3-2-63（通过非同一控制下企业合并取得的子公司的专项储备在合并报表时如何处理）”。